臺灣士林地方法院刑事判決
110年度易字第350號
公  訴  人  臺灣士林地方檢察署檢察官
被      告  鄭篤威


選任辯護人  賴建豪律師（法扶律師）
上列被告因違反家庭暴力防治法案件，經檢察官起訴（110年度
偵字第4521號），本院判決如下：
    主  文
丙○○犯違反保護令罪，處拘役貳拾伍日，如易科罰金，以新臺幣
壹仟元折算壹日。
    事  實
一、丙○○與乙○○為兄弟，雙方具家庭暴力防治法第3條第4款家庭
    成員關係。丙○○明知臺灣士林地方法院業於民國109年3月31
    日以109年度家護字第115號民事通常保護令，裁定令其不得
    騷擾乙○○，保護令有效期間為1年4月。沒有想到丙○○竟然基
    於違反保護令的犯意，於110年2月17日凌晨0時許，到乙○○
    位於臺北市○○區○○路0段000巷00弄00號1樓居所門外，假借
    其代母親支付鎖匠費用新臺幣400元，要求乙○○給付金錢，
    經乙○○向母親確認並無此事，丙○○仍拒不離開並反覆要求乙
    ○○給付鎖匠費用，深夜滯留並打擾乙○○及其同住家人休息，
    以此方式騷擾乙○○，並違反上開保護令諭知之事項。
二、案經乙○○訴由臺北市政府警察局北投分局報告臺灣士林地方
    檢察署檢察官偵查起訴。
　　理  由
壹、證據能力
一、按被告以外之人於審判外之陳述，雖不符刑事訴訟法第159
    條之1至之4之規定，而經當事人於審判程序同意作為證據，
    法院審酌該言詞陳述或書面陳述作成時之情況，認為適當者
    ，亦得為證據；當事人、代理人或辯護人於法院調查證據時
    ，知有第159條第1項不得為證據之情形，而未於言詞辯論終
    結前聲明異議者，視為有前項之同意，刑事訴訟法第159條
    之5定有明文。本件檢察官、被告丙○○及其辯護人對於本判
    決所引用下述被告以外之人於審判外之陳述，均未爭執其證
    據能力，復未於言詞辯論終結前聲明異議，本院審酌該等證
    據作成時並無不當取得情形，認以之作為本案證據亦屬適當
    ，均有證據能力。
二、本判決所引用之其他非供述證據，查無違反法定程序取得之
    情形，依刑事訴訟法第158條之4規定反面解釋，皆有證據能
    力。
貳、實體部分
一、得心證之理由　　　　
  ㈠訊據被告對事實欄所載客觀事實並不爭執，然矢口否認違反
    保護令，辯稱僅是在住處外面索取代墊車資，而且先前亦有
    經告訴人同意，前往其住處之經驗，被告沒有騷擾告訴人的
    意圖等語。
  ㈡查被告與被害人為兄弟，2人間具有家庭暴力防治法第3條第4
    款之家庭成員關係。被告前因對被害人實施家庭暴力行為，
    經本院於109年3月31日以109年度家護字第115號核發民事通
    常保護令，裁定被告不得對被害人實施身體、精神或經濟上
    之騷擾、控制、脅迫或其他不法侵害之行為。及被告不得直
    接或間接對於被害人為下列聯絡行為：騷擾。保護令有效期
    間為1年4月。此為被告所不爭執，並有本院109年度家護字
    第115號民事通常保護令、109年4月8日臺北市政府警察局北
    投分局保護令執行紀錄表附卷可憑（偵卷第87至89頁、第13
    至14頁），可認被告於本件110年2月17日0時52分案發前即
    已知悉上開有效期間之保護令內容。
  ㈢查被告於案發當日先於告訴人住所門外向告訴人索取開鎖費4
    00元，嗣於警員到場後改稱是要索取送媽媽去洗腎的計程車
    費用500元，前後長達半小時以上，核與證人即告訴人女友
    黃絲詩及告訴人於偵查具結證言大致相符（偵卷第101至105
    頁），並有勘驗當時現場錄音內容之譯文附卷可參（本院卷
    2第49至60頁）。　
　㈣按家庭暴力防治法第2條第3款規定之「騷擾」，係指任何打
    擾、警告、嘲弄或辱罵他人之言語、動作或製造使人心生畏
    怖情境之行為，與同條第1款規定之「精神上不法侵害」行
    為，依對被害人造成影響之輕重，在程度上有所區分，如未
    達到使被害人生理上感到痛苦畏懼之程度，僅使被害人產生
    心理上之不快不安，則為「騷擾」範疇；又通常保護令自核
    發時起生效，家庭暴力防治法第15條第1項定有明文。查：
    被告既已收受並知悉本院109年度家護字第115號民事通常保
    護令內容，竟仍於該保護令有效期間內，為如事實欄所載之
    行為，已使告訴人乙○○產生心理上之不快、不安，時間在凌
    晨又長達半小時以上；又告訴人於當場向母親確認開鎖的錢
    是由母親出的之後，被告雖然聽到但仍不願離開，告訴人乃
    以電話報警，是被告行為顯然已達騷擾之程度，應係藉此方
    式騷擾告訴人，其具有違反保護令之犯意及行為，至臻明確
    。是核被告所為，係犯家庭暴力防治法第61條第2款之違反
    保護令罪。
  ㈤本件以行為人責任為基礎，並審酌被告與告訴人間為兄弟關
    係，於接獲前開通常保護令後，不思以理性溝通解決問題，
    而恣意騷擾告訴人，違反保護令之內容，足見被告情緒管理
    能力有待加強，且被告之行為顯然漠視法院核發民事保護令
    之效力，並有背於家庭暴力防治法為求積極有效防止家庭暴
    力事件再度發生之立法本旨；並考量被告犯後仍然否認犯行
    ，態度不佳，其犯罪之動機、目的、騷擾之手段、對告訴人
    造成心理上不快不安之程度，兼衡被告自陳高中畢業之教育
    智識程度、中度身心障礙、目前無業、與父親同住及由靠父
    親退休金維生之家庭生活經濟狀況（見本院卷2第44頁）等
    一切情狀，量處如主文所示之刑，並諭知易科罰金之折算標
    準，以示懲儆。
據上論斷，應依刑事訴訟法第299條第1項前段，家庭暴力防治法
第61條第2款，刑法第11條前段、第41條第1項前段，判決如主文
。　
本案經檢察官甲○○提起公訴，由檢察官吳昭瑩到庭執行職務。
中　　華　　民　　國　　110 　年　　10　　月　　28　　日
                  刑事第六庭法  官  李建忠
以上正本證明與原本無異。
如不服本判決應於收受送達後20日內向本院提出上訴書狀，並應
敘述具體理由。其未敘述上訴理由者，應於上訴期間屆滿後20日
內向本院補提理由書（均須按他造當事人之人數附繕本）「切勿
逕送上級法院」。
因疫情而遲誤不變期間，得向法院聲請回復原狀。
                            書記官  林承翰
中    華    民    國   110    年    10    月    28    日
附錄本案論罪科刑法條全文
家庭暴力防治法第61條
違反法院依第14條第1 項、第16條第3 項所為之下列裁定者，為
本法所稱違反保護令罪，處3 年以下有期徒刑、拘役或科或併科
新臺幣10萬元以下罰金：
一、禁止實施家庭暴力。
二、禁止騷擾、接觸、跟蹤、通話、通信或其他非必要之聯絡行
    為。
三、遷出住居所。
四、遠離住居所、工作場所、學校或其他特定場所。
五、完成加害人處遇計畫。